臺灣屏東地方法院民事裁定　　　　　　　　　　　　　九十三年聲繼字第六號
　　聲　明　人　乙○○
　　　　　　　　丁○○
　　　　　　　　甲○○
　　　　　　　　庚○○
　　　　　　　　丙○○
　　　　　　　　己○○
　　　　　　　　辛○○
　　代　理　人　孟舒存
右聲明人聲明繼承遺產事件，本院裁定如左：
    主      文
聲明駁回。
程序費用由聲明人負擔。
    理      由
一、本件聲明意旨略以：被繼承人戊○○（民國五年一月二十日出生），原設籍居住
    屏東縣內埔鄉○○村○○路一○○號，於九十年五月九日死亡，在台並無得為繼
    承之親屬。被繼承人死亡後在台灣地區留有遺產，現由國軍退除役官兵輔導委員
    會屏東縣榮民服務處保管中。聲明人乙○○、丁○○為被繼承人之妹，聲明人甲○○、庚○○、丙○○、己○○、辛○○分為被繼承人戊○○之弟張方興之配偶
　　與子女，張方興於九十年九月十八日死亡，甲○○等人再轉繼承，居住大陸地區
　　四川省郫縣安德鎮新店村六、三組，依法對於被繼承人戊○○台灣地區之遺產有
　　繼承權。爰依台灣地區與大陸地區人民關係條例第六十六條暨施行細則第四十三
　　條規定，檢具被繼承人除戶戶籍謄本、繼承系統表及經財團法人海峽交流基金會
　　驗證之大陸地區四川省成都市公證處作成之親屬關係公證書（二○○四）成證內
　　民字第二二三九、二二三八號暨委託書等文件及戊○○之信件二紙與信封影本二
　　件、照片二幀等文件，向本院聲明繼承之意思表示等情。
二、按在大陸地區製作之文書，經行政院設立或指定之機構或委託之民間團體驗證者
    ，固推定為真正；惟依本條例第七條規定推定為真正之文書，其實質上證據力，
    由法院或主管機關認定；則文書內容與待證事實有關，且屬可信者，有實質上證
    據力；惟推定為真正之文書，如有反證事實證明其為不實者，不適用推定，此觀
    臺灣地區與大陸地區人民關係條例第七條及該條例施行細則第八條規定自明；故
    經海基會驗證之大陸地區公證書，其內容是否真實，法院仍應為實質上之調查，
    不得認係公文書，而逕予採信。
三、按被繼承人為大陸地區人民者，關於繼承，依該地區之法律，但在臺灣地區之遺
    產，適用臺灣地區之法律，臺灣地區與大陸地區人民關係條例第六十條定有明文
    。復按民法第一千一百四十八條前段規定，繼承人自繼承開始時，除本法另有規
    定外，承受被繼承人財產上之一切權利義務。同法第一千一百三十八條規定，遺
    產繼承人，除配偶外，依左列順序定之：（一）直系血親卑親屬。（二）父母。
    （三）兄弟姐妹。（四）祖父母。故配偶及直系血親卑親屬均為我國法所定之繼
    承人。本件聲明人乙○○、丁○○為被繼承人之妹，聲明人甲○○、庚○○、丙○○、己○○、辛○○分為被繼承人戊○○之弟張方興之配偶與子女，張方興於
　　九十年九月十八日死亡，甲○○等人為再轉繼承人，固據提出被繼承人除戶戶籍
　　謄本、繼承系統表及經財團法人海峽交流基金會驗證之大陸地區四川省成都市公
　　證處作成之親屬關係公證書（二○○四）成證內民字第二二三九、二二三八號暨
　　委託書等文件及戊○○之信件二紙與信封影本二件、照片二幀等為證。惟查，（
　　一）本院前於九十一年聲繼字第三○號聲明繼承案件，依職權函查之被繼承人戊○○兵籍資料記載，被繼承人戊○○之父無記載，母為項氏，且兵籍表上並無弟
　　妹之記載，與聲請人所提出之親屬系統表所陳報為母親為張毛氏，顯不相同。兩
　　者相較，自應以被繼承人戊○○生前陳述所製作之兵籍表上載其母姓氏，較之上
　　開由聲請人自行陳述所製作之親屬系統表及所提出之親屬關係公證書，為真實可
　　信。（二）再前揭兵籍表並無被繼承人戊○○有弟妹之記載，而兄弟姐妹為手足
　　至親，果被繼承人戊○○確有弟妹，則其於陳報親屬時，當不至於遺漏。至聲請
　　人所提出經公證之聲明書、委託書及公證書之內容，經核均非屬證明血緣親屬之
　　證明文件，仍不足據為證明聲請人與被繼承人戊○○間有旁系血親關係存在。殊
　　難僅憑聲請人片面之聲明，遽認伊與被繼承人戊○○為弟妹，得為被繼承人戊○○之法定繼承人，依上證據尚不足以證明聲請人即為被繼承人之妹妹。至於聲明
    人提出所謂戊○○之照片與信函的文件，惟上開文件未能證明係戊○○親自書寫
    ，且本院前於九十一年聲繼字第三○號依職權向屏東縣東港戶政事務所調取戊○○之戶籍登記申請書上戊○○之簽名，與聲明人提出之信件上戊○○簽名顯不相
    符，此外聲明人亦未能提出其他積極證據以證明所主張為真實，從而聲明人本於
    臺灣地區與大陸地區人民關係條例第六十六條之規定，向本院為繼承之表示，尚
    非有據，應予駁回。
三、依非訟事件法第八條第一項前段，裁定如主文。
中　　　華　　　民　　　國　　九十三　　年　　　五　　　月　　十八　　日
                                    臺灣屏東地方法院少年及家事庭
~B法　　　官　李芳南
右為正本係照原本作成
如不服本裁定，應於送達後十日內向本院提出抗告狀。
~B法院書記官　潘豐益
中　　　華　　　民　　　國　　九十三　　年　　　五　　　月　　十八　　日
